【裁判字號】    99,台上,8169
【裁判日期】    991230
【裁判案由】    違反廢棄物清理法
【裁判全文】
最高法院刑事判決            九十九年度台上字第八一六九號
上  訴  人  高春桃
上列上訴人因違反廢棄物清理法案件，不服台灣高等法院台中分
院中華民國九十九年十月二十七日第二審判決（九十九年度上訴
字第四五四號，起訴案號：台灣苗栗地方法院檢察署九十八年度
偵字第四四三二號），提起上訴，本院判決如下：
    主  文
上訴駁回。
    理  由
按刑事訴訟法第三百七十七條規定，上訴於第三審法院，非以判
決違背法令為理由，不得為之。是提起第三審上訴，應以原判決
違背法令為理由，係屬法定要件。如果上訴理由書狀並未依據卷
內訴訟資料，具體指摘原判決不適用何種法則或如何適用不當，
或所指摘原判決違法情事，顯與法律規定得為第三審上訴理由之
違法情形，不相適合時，均應認其上訴為違背法律上之程式，予
以駁回。本件原判決撤銷第一審之科刑判決，改判論處上訴人高
春桃共同未依廢棄物清除許可文件內容清除廢棄物罪刑，已詳敘
認定犯罪事實之依據及憑以認定之理由。又查原判決係依憑上訴
人之自白，並參酌證人李倉吉、邱正德、官志清、羅翠鳳、黃政
寬、徐傳耀、林勝強、劉家齊、李玉梅、林軒詣、徐嘉德、舒文
振、李智清、謝振樹、許燕能之證言及卷內銨麗環保工程有限公
司營利事業登記證、桃園縣政府廢棄物清除許可證以及其他證據
資料暨其調查證據之結果，本於審理所得之心證，綜合判斷而為
認定，至於上訴人所提出之另案台灣高等法院九十九年度上訴字
第一六０三號刑事判決，核其認定之犯罪時間、地點、情節與本
件相異，況該判決對本件亦無拘束力，上訴意旨以原判決與他案
判決認定之事實矛盾，執以指摘，自非適法。又依卷內證據資料
及原判決之說明（見原判決第七頁倒數第十二至七行），上訴人
係在偵查中經檢察官進行搜索查獲帳冊後，即行自白，上訴意旨
以伊因第一審法官同意宣告緩刑而自白云云，係未憑卷內證據資
料，任意指摘，亦非適法。另量刑輕重、緩刑之宣告與否，均屬
事實審法院得依職權自由裁量之事項，原判決以上訴人之責任為
基礎，並依刑法第五十七條規定，說明斟酌上訴人之犯罪動機、
所生危害及犯後態度等一切情狀，認檢察官指摘第一審判決為緩
刑之宣告係有未當，為有理由，因而撤銷第一審判決，並量處有
期徒刑一年六月，經核原判決量刑既未逾法定刑度，又無濫用量
刑權限之情形，且已敘明其理由，要難指為不當。上訴意旨無視
原判決之說明，仍以原判決未審酌刑法第五十七條規定，且予撤
銷緩刑宣告係屬不當云云，對原審採證認事及量刑之職權行使，
任意指摘，難謂已符合首揭法定之上訴要件。其上訴違背法律上
之程式，應予駁回。
據上論結，應依刑事訴訟法第三百九十五條前段，判決如主文。
中    華    民    國  九十九  年   十二   月   三十   日
                      最高法院刑事第十三庭
                          審判長法官  陳  世  淙  
                                法官  陳  東  誥  
                                法官  何  菁  莪  
                                法官  施  俊  堯  
                                法官  陳  國  文  
本件正本證明與原本無異
                                      書  記  官  
中    華    民    國  一○○  年    一    月    四    日
                                                     m

司法院資訊處製作；財團法人民間司法改革基金會備份。
